【裁判字號】    99,交簡上,64
【裁判日期】    990727
【裁判案由】    過失傷害
【裁判全文】
臺灣臺北地方法院刑事判決            99年度交簡上字第64號
上  訴  人
即  被  告  乙○○
選任辯護人  陳介輔律師
上列上訴人即被告因犯過失傷害案件，不服本院九十八年度北交
簡字第一○○九號中華民國九十九年一月二十八日第一審刑事簡
易判決（聲請簡易判決處刑案號：臺灣臺北地方法院檢察署九十
八年度偵字第六一三號），提起上訴，本院管轄第二審之合議庭
判決如下：
    主    文
原判決撤銷。
乙○○因過失傷害人，處拘役伍拾日，如易科罰金，以新臺幣壹
仟元折算壹日。緩刑貳年。
    犯罪事實
一、乙○○於民國九十七年十一月四日中午十二時五十三分許，
    騎乘其所有，車牌號碼為五九一—ＤＥＧ號普通重型機車，
    沿跨越臺北縣市之華江橋由東向西方向行駛，行經臺北市萬
    華區華江橋往板橋方向機車道上，欲超越前車時，本應注意
    行車速度，應依速限標誌或標線之規定，且汽車行駛時，駕
    駛人應注意車前狀況及兩車併行之間隔，並隨時採取必要之
    安全措施，又汽車欲超越同一車道之前車時，須先按鳴喇叭
    二單響或變換燈光一次，待前行車減速靠邊或以手勢或亮右
    方向燈表示允讓後，後行車始得超越，超越時應顯示左方向
    燈並於前車左側保持半公尺以上之間隔超過，行至安全距離
    後，再顯示右方向燈駛入原行路線；而依當時為天候晴，日
    間自然光線，道路路面狀況乾燥，無缺陷，無障礙物，且視
    距良好之柏油機車專用道，並無不能注意之情況，為超越同
    向右前方由甲○○所騎乘，高合志所有之車牌號碼Ｍ六五—
    七六八號普通重型機車，竟在速限每小時四十公里之臺北市
    萬華區華江橋往板橋方向機車道上，未注意車前狀況及兩車
    併行之間隔，貿然以超過時速四十公里之速度貼近甲○○騎
    乘之上開普通重型機車左側行駛，乙○○騎乘之上開普通重
    型機車右照後鏡不慎擦撞甲○○騎乘之前開普通重型機車左
    照後鏡，致使甲○○騎乘之普通重型機車人、車倒地，導致
    甲○○受有下肢（腿）燒傷、趾（趾甲）燒傷、頭部外傷、
    右臉眉處撕裂傷約二公分、六公分、右下眼瞼撕裂傷約三公
    分、鼻根處撕裂傷約一公分、上唇撕裂傷約零點二公分、右
    肩挫傷約二公分、左肩挫傷一公分、右手前臂及左手前臂、
    右手掌及右下肢、右足等處摩擦燙傷二、三度占體表面積約
    百分之八、眼球挫傷出血及右膝肌腱部分斷裂等傷害。嗣經
    路人報警處理，乙○○於前往處理車禍事故之陳寒青警員到
    達現場處理時在場，且於有偵查權限之陳寒青警員未發覺其
    姓名與犯罪情節之前，主動供出自己之年籍與肇事經過而接
    受裁判。
二、案經甲○○訴由臺北市政府警察局萬華分局報請臺灣臺北地
    方法院檢察署檢察官偵查聲請簡易判決處刑。
    理    由
壹、證據能力部分：
  一、查本件被告乙○○所為不利於己之陳述，並無出於強暴、
      脅迫、利誘、詐欺、疲勞訊問、違法羈押或其他不正之方
      法，亦非違反法定障礙事由經過期間不得訊問或告知義務
      之規定而為，依刑事訴訟法第一百五十六條第一項、第一
      百五十八條之二規定，應認其有證據能力。
  二、按被告以外之人於審判外之言詞或書面陳述，除法律有規
      定者外，不得作為證據；法院或檢察官得囑託醫院、學校
      或其他相當之機關、團體為鑑定，或審查他人之鑑定，並
      準用第二百零三條至第二百零六條之一規定；其須以言詞
      報告或說明時，得命實施鑑定或審查之人為之，刑事訴訟
      法第一百五十九條第一項、第二百零八條第一項分別定有
      明文。是法院或檢察官依刑事訴訟法第二百零八第一項之
      規定，囑託鑑定機關所出具之鑑定報告，應屬刑事訴訟法
      第二百零六條第一項之鑑定報告，為傳聞法則之例外，而
      囑託包括檢察官直接囑託及概括指定而由警察機關逕送鑑
      定之情形。查，臺北市車輛行車事故鑑定委員會於本案審
      理時，受本院之囑託而為之鑑定書面報告，屬刑事訴訴法
      第一百五十九條第一項「被告以外之人於審判外之言詞或
      書面陳述，除法律有規定者外，不得作為證據。」，所稱
      「法律有規定者」之例外情形，此因「鑑定之經過及其結
      果，應命鑑定人以言詞或『書面』報告」，同法第二百零
      六條第一項亦規定甚明，是鑑定人以書面為鑑定報告提出
      於法院，依刑事訴訟法第一百五十九條第一項立法理由及
      同法第二百零六條第一項規定，即具有證據能力。
  三、次按被告以外之人於偵查中向檢察官所為之陳述，除顯有
      不可信之情況者外，得為證據，刑事訴訟法第一百五十九
      條之一第二項定有明文。次按刑事訴訟法第一百五十八條
      之三規定：「證人、鑑定人依法應具結而未具結者，其證
      言或鑑定意見，不得作為證據。」所謂「依法應具結而未
      具結者」，係指檢察官或法官依刑事訴訟法第一百七十五
      條之規定，以證人身分傳喚被告以外之人（證人、告發人
      、告訴人、被害人、共犯或共同被告）到庭作證，或雖非
      以證人身分傳喚到庭，而於訊問調查過程中，轉換為證人
      身分為調查時，此時其等供述之身分為證人，則檢察官、
      法官自應依本法第一百八十六條有關具結之規定，命證人
      供前或供後具結，其陳述始符合第一百五十八條之三之規
      定，而有證據能力。若檢察官或法官非以證人身分傳喚，
      而以告發人、告訴人、被害人或共犯、共同被告身分傳喚
      到庭為訊問時，其身分既非證人，即與「依法應具結」之
      要件不合，縱未命其具結，純屬檢察官或法官調查證據職
      權之適法行使，當無違法可言。而前揭不論係本案或他案
      在檢察官面前作成未經具結之陳述筆錄，係屬被告以外之
      人於偵查中向檢察官所為之陳述，本質上屬於傳聞證據，
      基於保障被告在憲法上之基本訴訟權，除該被告以外之人
      死亡、身心障礙致記憶喪失或無法陳述、滯留國外或所在
      不明而無法傳喚或傳喚不到、或到庭後拒絕陳述等情形外
      ，如已經法院傳喚到庭具結而為陳述，並經被告之反對詰
      問，前揭非以證人身分而在檢察官面前未經具結之陳述筆
      錄，除顯有不可信之情況者外，依刑事訴訟法第一百五十
      九條之一第二項，仍非不得為證據，惟應於判決內敘明其
      符合傳聞證據例外之理由。不能因陳述人未經具結，即一
      律適用本法第一百五十八條之三之規定，排除其證據能力
      ，最高法院九十七年度臺上字第一三七三號著有判決意旨
      可資參照。又按刑事訴訟法第一百六十六條以下所定詰問
      程序，僅於審判程序有其適用，偵查程序中檢察官固然基
      於其客觀義務，必須對於被告有利及不利之情形均一律注
      意（刑事訴訟法第二條第一項參照），惟偵查中檢察官主
      要係基於蒐集被告犯罪證據之目的以訊問證人，核與審判
      程序中法院需立於公正第三人地位，經由當事人之攻防，
      調查證人以認定事實之性質及目的有別，況偵查中訊問證
      人，法亦無明文必須傳喚被告使之得以在場，至刑事訴訟
      法第二百四十八條第一項前段雖規定「如被告在場者，被
      告得親自詰問」，然在偵查之目的及法律之條文規範結構
      下，事實上亦難期被告有於偵查中行使詰問權之機會，是
      應認我國現行法制中，偵查中被告對於證人之對質詰問權
      ，並非必然需受到保障之權利，惟法院於審判中欲使用偵
      查時訊問證人之筆錄時，基於審判期日即應保障被告對質
      詰問權之法理，除被告於審判中放棄對該證人之反對詰問
      權，而得依刑事訴訟法第二百八十八條第二項前段規定以
      宣讀該證人於審判外陳述或告以要旨等簡便調查證據方式
      為之者外，法院仍應傳喚該陳述人到庭，使被告或其辯護
      人有行使反對詰問權之機會，否則該證人在偵查中向檢察
      官所為之陳述，縱使已經具結，且無顯不可信之情況，仍
      屬未經完足調查之證據。當事人對於詰問權既有處分之權
      能，則此項詰問權之欠缺，非不得於審判中由被告行使以
      補正，而完足為經合法調查之證據，最高法院九十六年度
      臺上字第一八七○號著有判決意旨可資參照。經查：告訴
      人甲○○於偵查中經檢察官以告訴人身分傳喚到庭訊問，
      惟其身分既非證人，即與「依法應具結」之要件不合，縱
      未命其具結，純屬檢察官調查證據職權之適法行使，當無
      違法可言。是告訴人於偵查中以告訴人身分向檢察官所為
      之陳述，固屬被告以外之人於審判外之言詞陳述，惟查無
      顯有不可信之情況，依前開規定，屬於傳聞法則之例外，
      得為證據，且被告及其選任辯護人均未聲請詰問告訴人，
      要無侵害被告及其選任辯護人對於告訴人之對質詰問權，
      依前開規定，其瑕疵應認已治癒，而得為證據。
  四、復按除顯有不可信之情況外，公務員職務上製作之紀錄文
      書、證明文書、從事業務之人於業務上或通常業務過程所
      須製作之紀錄文書、證明文書，亦得為證據，刑事訴訟法
      第一百五十九條之四第一款、第二款分別定有明文。又按
      醫師法第十二條第一項規定：醫師執行業務時，應製作病
      歷，並簽名或蓋章及加註執行年、月、日。第二項規定：
      前項病歷，除應於首頁載明病人姓名、出生年、月、日、
      性別及住址等基本資料外，其內容至少應載明下列事項：
      一、就診日期。二、主訴。三、檢查項目及結果。四、診
      斷或病名。五、治療、處置或用藥等情形。六、其他應記
      載事項。因此，醫師執行醫療業務時，不論患者是因病尋
      求診療，或因特殊目的而就醫，醫師於診療過程中，應依
      醫師法之規定，製作病歷，此一病歷之製作，均屬醫師於
      醫療業務過程中所須製作之紀錄文書，而且每一醫療行為
      均屬可分，因其接續之看診行為而構成醫療業務行為，其
      中縱有因訴訟目的，例如被毆傷而尋求醫師之治療，對醫
      師而言，仍屬其醫療業務行為之一部分，仍應依法製作病
      歷，則該病歷仍屬業務上所製作之紀錄文書，與通常之醫
      療行為所製作之病歷無殊，自屬刑事訴訟法第一百五十九
      條之四第二款所稱從事業務之人於業務上所須製作之紀錄
      文書，而診斷證明書係依病歷所轉錄之證明文書，自仍屬
      本條項之證明文書，最高法院九十七年度臺上字第六六六
      號著有判決要旨可參。查，臺北市立聯合醫院急診病歷、
      臺北市立聯合醫院急診醫囑單（一）、臺北市立聯合醫院
      急診護理記錄（一）、臺北市立聯合醫院（和平院區）急
      診護理記錄（二）、臺北市立聯合醫院貼報告單專用紙（
      含會診通知＞一般、會診回覆＞一般）、臺北市政府消防
      局救護紀錄表、臺北市立聯合醫院和平院區出院病歷摘要
      、臺北市立聯合醫院病人出院計畫單、聯合醫院和平院區
      Ａｄｍｉｓｓｉｏｎ  Ｎｏｔｅ、臺北市立聯合醫院住院
      診療計畫說明書、臺北市立聯合醫院病歷、臺北市立聯合
      醫院Ｌａｂｏｒａｔｏｒｙ  Ｔｅｓｔｓ  Ｓｈｅｅｔ、
      臺北市立聯合醫院聽力檢查報告Ａｕｄｉｏｍｅｔｒｙ
      Ｒｅｃｏｒｄ（Ａ）、臺北市立聯合醫院會診報告黏貼單
      （含會診通知＞一般、會診回覆＞一般）、臺北市立聯合
      醫院麻醉前評估表（病患）、臺北市立聯合醫院麻醉前評
      估表（醫師）、臺北市立聯合醫院麻醉記錄、臺北市立聯
      合醫院恢復室記錄、臺北市立聯合醫院手術紀錄、臺北市
      立聯合醫院手術前後護理交班紀錄、臺北市立聯合醫院手
      術室護理紀錄、病患自控式止痛法使用麻醉藥品醫囑單、
      臺北市立聯合醫院醫囑單、臺北市立聯合醫院體溫表、臺
      北市立聯合醫院住院護理評估、臺北市立聯合醫院護理紀
      錄單、臺北市立聯合醫院住院病人高危險跌倒護理評估表
      、臺北市立聯合醫院給藥治療紀錄、臺北市立聯合醫院、
      臺北市立聯合醫院和平院區整型外科—門診處方明細及聯
      合醫院和平院區病患檢驗總表，分別為公務員職務上製作
      之紀錄文書、從事業務之人於業務上所須製作之紀錄文書
      ，而聯合醫院和平院區甲種病歷摘要，則係依病歷所轉錄
      之證明文書，且為從事業務之人於業務上所須製作之證明
      文書，可信度均甚高，復均查無顯有不可信之情況，依前
      開刑事訴訟法第一百五十九條之四第一款、第二款之規定
      ，自均得為證據。
  五、再按被告以外之人於審判外之言詞或書面陳述，除法律有
      規定者外，不得作為證據。被告以外之人於審判外之陳述
      ，雖不符前四條之規定，而經當事人於審判程序同意做為
      證據，法院審酌該言詞陳述或書面陳述作成時之情況，認
      為適當者，亦得為證據。當事人、代理人或辯護人於法院
      調查證據時，知有刑事訴訟法第一百五十九條第一項不得
      為證據之情形，而未於言詞辯論終結前聲明異議者，視為
      有前項之同意，刑事訴訟法第一百五十九條第一項、第一
      百五十九條之五分別定有明文。查，本案所據以認定事實
      之證據，部分屬傳聞證據，惟檢察官、被告及其選任辯護
      人均未於本院言詞辯論終結前聲明異議，本院審酌該等言
      詞或書面陳述作成之情況，並無非出於任意性或不正取供
      ，或違法或不當情事，且客觀上亦無不可信之情況，堪認
      為適當，依刑事訴訟法第一百五十九條之五第二項規定，
      均得作為證據，先予敘明。
貳、實體部分：
  一、前開犯罪事實，業據被告於本院審理中坦承不諱，核與告
      訴人於警詢及偵查時指述情節相符，並有道路交通事故現
      場圖、車損照片、現場照片、臺北市政府警察局交通警察
      大隊道路交通事故初步分析研判表、臺北市政府警察局萬
      華分局九十九年一月十四日北市警萬分刑字第○九九三○
      四一○四○○號函及其檢附臺北市政府警察局萬華分局交
      通分隊道路交通事故補充資料表、臺北市政府警察局萬華
      分局交通分隊道路交通事故談話紀錄表、道路交通事故調
      查報告表（一）、道路交通事故調查報告表（二）、臺北
      市交通事件裁決所九十九年五月四日北市裁鑑字第○九九
      三三五一一三○○號函及其檢附臺北市車輛行車事故鑑定
      委員會鑑定意見書、聯合醫院和平院區甲種病歷摘要、臺
      北市立聯合醫院九十九年四月八日北市醫和字第○九九三
      ○八四九五○○號函及其檢附臺北市立聯合醫院急診病歷
      、臺北市立聯合醫院急診醫囑單（一）、臺北市立聯合醫
      院急診護理記錄（一）、臺北市立聯合醫院（和平院區）
      急診護理記錄（二）、臺北市立聯合醫院貼報告單專用紙
      （含會診通知＞一般、會診回覆＞一般）、臺北市政府消
      防局救護紀錄表、臺北市立聯合醫院和平院區出院病歷摘
      要、臺北市立聯合醫院病人出院計畫單、聯合醫院和平院
      區Ａｄｍｉｓｓｉｏｎ  Ｎｏｔｅ、臺北市立聯合醫院住
      院診療計畫說明書、臺北市立聯合醫院病歷、臺北市立聯
      合醫院Ｌａｂｏｒａｔｏｒｙ  Ｔｅｓｔｓ  Ｓｈｅｅｔ
      、臺北市立聯合醫院聽力檢查報告Ａｕｄｉｏｍｅｔｒｙ
      Ｒｅｃｏｒｄ（Ａ）、臺北市立聯合醫院會診報告黏貼單
      （含會診通知＞一般、會診回覆＞一般）、臺北市立聯合
      醫院麻醉前評估表（病患）、臺北市立聯合醫院麻醉前評
      估表（醫師）、臺北市立聯合醫院麻醉記錄、臺北市立聯
      合醫院恢復室記錄、臺北市立聯合醫院手術紀錄、臺北市
      立聯合醫院手術前後護理交班紀錄、臺北市立聯合醫院手
      術室護理紀錄、病患自控式止痛法使用麻醉藥品醫囑單、
      臺北市立聯合醫院醫囑單、臺北市立聯合醫院體溫表、臺
      北市立聯合醫院住院護理評估、臺北市立聯合醫院護理紀
      錄單、臺北市立聯合醫院住院病人高危險跌倒護理評估表
      、臺北市立聯合醫院給藥治療紀錄、臺北市立聯合醫院、
      臺北市立聯合醫院和平院區整型外科—門診處方明細、聯
      合醫院和平院區病患檢驗總表、臺北市政府警察局九十九
      年四月二日北市警勤字第○九九三一六三八九○○號函及
      其檢附臺北市政府警察局指揮中心受理一一○報案紀錄單
      、臺北市政府消防局九十九年四月七日北市消指字第○九
      九三二○四六○○○號函及其檢附臺北市政府消防局救災
      救護指揮中心受理報案紀錄表等件在卷可稽，足徵被告任
      意性自白與事實相符，堪可採信。按行車速度，依速限標
      誌或標線之規定；汽車行駛時，駕駛人應注意車前狀況及
      兩車併行之間隔，並隨時採取必要之安全措施；又汽車欲
      超越同一車道之前車時，須先按鳴喇叭二單響或變換燈光
      一次，待前行車減速靠邊或以手勢或亮右方向燈表示允讓
      後，後行車始得超越，超越時應顯示左方向燈並於前車左
      側保持半公尺以上之間隔超過，行至安全距離後，再顯示
      右方向燈駛入原行路線，道路交通安全規則第九十三條第
      一項、第九十四條第三項及第一百零一條第一項第三款、
      第五款分別定有明文。本件被告為普通重型機車駕駛人，
      於上開時間、地點，騎乘上開普通重型機車，沿跨越臺北
      縣市之華江橋由東向西方向行駛，行經臺北市萬華區華江
      橋往板橋方向機車道上，欲超越前車時，自應注意前揭道
      路交通安全規則之規定，且依當時為天候晴，日間自然光
      線，道路路面狀況乾燥，無缺陷，無障礙物，且視距良好
      之柏油機車專用道，並無不能注意之情況，竟在速限每小
      時四十公里之臺北市萬華區華江橋往板橋方向機車道上，
      未注意車前狀況及兩車併行之間隔，貿然以超過時速四十
      公里之速度貼近告訴人騎乘之普通重型機車左側行駛，被
      告騎乘之上開普通重型機車右照後鏡不慎擦撞告訴人騎乘
      之普通重型機車左照後鏡，致使告訴人騎乘之普通重型機
      車人、車倒地，其對本件事故之發生有過失甚為明確。又
      告訴人受有下肢（腿）燒傷、趾（趾甲）燒傷、頭部外傷
      、右臉眉處撕裂傷約二公分、六公分、右下眼瞼撕裂傷約
      三公分、鼻根處撕裂傷約一公分、上唇撕裂傷約零點二公
      分、右肩挫傷約二公分、左肩挫傷一公分、右手前臂及左
      手前臂、右手掌及右下肢、右足等處摩擦燙傷二、三度占
      體表面積約百分之八、眼球挫傷出血及右膝肌腱部分斷裂
      等傷害一節，已如前述，而其前開所受之傷害與被告之過
      失間亦有相當因果關係。綜上所述，本件事證明確，被告
      因過失傷害人之犯行，洵堪認定，應依法論科。
  二、核被告所為，係犯刑法第二百八十四條第一項前段之過失
      傷害罪。又被告於肇事後，警員前往現場處理時，在其上
      開犯行未為任何有偵查犯罪職權之公務員已知悉前，不逃
      避接受裁判而當場向警員自首，承認其為肇事人一節，有
      記載被告自首情形之臺北市○○○○○道路交通事故肇事
      人自首情形紀錄表一紙附卷可稽，是被告既已向該管公務
      員申述犯罪事實，而不逃避接受裁判，已合於刑法第六十
      二條前段所定對於未發覺之犯罪自首而接受裁判之要件，
      依該條規定減輕其刑。原審認被告犯行明確，予以論罪科
      刑，固非無見，惟原審漏未審酌被告有自首之情形，自有
      未洽，被告上訴理由指摘之事項雖未及此，然原判決既有
      前開可議之處，自應由本院予以撤銷改判。爰審酌被告前
      無前科，有臺灣高等法院被告前案紀錄表一份在卷可稽，
      素行良好，因一時疏忽，未遵守道路交通安全規則因而肇
      事，對告訴人所造成之傷害非輕，惟犯後於本院審理時業
      已坦承犯行，態度尚可，並已於九十九年四月九日與告訴
      人就民事賠償成立調解，賠償告訴人之損害，告訴人對於
      本案亦表明不再追究，有調解筆錄及郵政國內匯款執據各
      一份在卷可稽，兼衡其品行、生活狀況及智識程度等一切
      情狀，爰量處如主文第二項所示之刑，併諭知易科罰金之
      折算標準。末查，被告前未曾因故意犯罪受有期徒刑以上
      刑之宣告，有臺灣高等法院被告全國前案紀錄表一份附卷
      可稽，其因一時失慮，致罹刑典，犯罪後於本院審理時已
      坦承犯行，並已與告訴人就民事賠償成立調解，賠償告訴
      人之損害，經此起訴、審判，當知所警惕，信無再犯之虞
      ，本院認所宣告之刑，以暫不執行為適當，併諭知緩刑二
      年，以啟自新。至於檢察官雖以被告並非自始坦承犯罪為
      由，請求本院對被告為緩刑之宣告時應附命被告為一定事
      項之條件云云。按緩刑宣告，得斟酌情形，命犯罪行為人
      為下列各款事項：（一）向被害人道歉。（二）立悔過書
      。（三）向被害人支付相當數額之財產或非財產上之損害
      賠償。（四）向公庫支付一定之金額。（五）向指定之公
      益團體、地方自治團體或社區提供四十小時以上二百四十
      小時以下之義務勞務。（六）完成戒癮治療、精神治療、
      心理輔導或其他適當之處遇措施。（七）保護被害人安全
      之必要命令。（八）預防再犯所為之必要命令，刑法第七
      十四條第二項定有明文。惟按刑法第七十四條第二項之立
      法理由係仿刑事訴訟法第二百五十三條之二緩起訴應遵守
      事項之體例而設，明定法官宣告緩刑時，得斟酌情形，命
      犯罪行為人為一定之處遇措施、其他保護被害人安全或預
      防再犯之必要命令，以相呼應；而刑事訴訟法第二百五十
      三條之二之立法目的係基於個別預防、鼓勵被告自新及復
      歸社會之目的，而賦予檢察官於緩起訴時，得命被告遵守
      一定之條件或事項之權力，則檢察官以被告並非自始承認
      犯罪為由，請求本院對被告為緩刑之宣告時應附命被告為
      一定事項之條件，顯與前開刑法第七十四條第二項之立法
      目的不合，且被告是否認罪為其法律上權利，自不宜以「
      被告是否自始坦承犯罪」作為本院對被告為緩刑宣告時，
      是否應附命被告為一定事項條件之標準。本院審酌被告前
      並無任何前科，素行良好，僅因一時疏忽，未遵守道路交
      通安全規則而為本案犯行，犯後於本院審理時業已坦承犯
      行，並與告訴人就民事賠償成立調解，且行為時未滿二十
      歲，現仍為在學學生，認依被告之罪質及犯罪後態度，對
      被告所為之緩刑宣告並無附條件之必要，併予說明。
據上論斷，應依刑事訴訟法第四百五十五條之一第一項、第三項
、第三百六十九條第一項前段、第三百六十四條、第二百九十九
條第一項前段，刑法第二百八十四條第一項前段、第六十二條前
段、第四十一條第一項前段、第七十四條第一項第一款，刑法施
行法第一條之一第一項、第二項前段，判決如主文。
本案經檢察官劉文婷到庭執行職務
中    華    民    國    99    年    7     月    27    日
                  臺灣臺北地方法院刑事第六庭
                      審判長法  官  張永宏
                            法  官  林晏如
                            法  官  雷淑雯
以上正本證明與原本無異。
本件不得上訴。
                            書記官  胡詩唯
中    華    民    國    99    年    7     月    27    日
附錄本案論罪科刑法條全文：
中華民國刑法第二百八十四條
因過失傷害人者，處六月以下有期徒刑、拘役或五百元以下罰金
，致重傷者，處一年以下有期徒刑、拘役或五百元以下罰金。
從事業務之人，因業務上之過失傷害人者，處一年以下有期徒刑
、拘役或一千元以下罰金，致重傷者，處三年以下有期徒刑、拘
役或二千元以下罰金。

司法院資訊處製作；財團法人民間司法改革基金會備份。
